# 请教陈版高校项目收入合同问题

提问人：milifish 时间：2020-05-18 15:28:00
公司拟进行IPO，主要业务是为高校老师提供研发服务，高校老师以自己的课题资金来支付货款。但由于课题资金是由学校代管的，因此资金以学校名义支付出去，发票也开的是学校。现在问题是，高校老师基本不愿意以学校名义签服务合同，因为学校盖章非常困难（特别是小额合同基本不会盖），学校付款也不需要合同，只需要合规发票就可以。现在公司计划和高校老师个人签定服务合同，合同中约定开票及款项支付单位是学校。这样这种合同模式是否会对IPO构成实质障碍？

回答人：chenyiwei
建议考虑税务风险（开票、收款与合同不一致的风险）、合规性风险（建议咨询律师）以及审计取证方面的困难（例如如何证实合同、开票和收款之间的对应关系）等问题，谨慎评估审计风险和这种业务模式的固有风险。